【裁判字號】    94,訴,872
【裁判日期】    950307
【裁判案由】    毒品危害防制條例
【裁判全文】
臺灣基隆地方法院刑事判決               94年度訴字第872號
公  訴  人  臺灣基隆地方法院檢察署檢察官
被      告  乙○○
                    現於臺灣桃園女子監獄
上列被告因違反毒品危害防制條例案件，經檢察官提起公訴（94
年度毒偵字第2353號）及移送併案（94年度毒偵字第3049號），
被告為有罪之陳述，本院合議庭裁定由受命法官獨任以簡式審判
程序進行審理，並判決如下：
    主  文
乙○○連續施用第一級毒品，處有期徒刑捌月，扣案注射針筒參
支，沒收；又連續施用第二級毒品，處有期徒刑肆月。應執行有
期徒刑拾壹月，扣案之注射針筒參支，沒收。
    事  實
一、乙○○前因施用毒品案件，經觀察、勒戒後，均認無繼續施
    用毒品傾向，由臺灣基隆地方法院檢察署檢察官分別於民國
    87年8月17日、88年9月13日，以87年度偵字第3462號、88年
    度毒偵字第242號為不起訴處分確定。再於88年11月間因施
    用毒品案件，經送強制戒治，於89年6月13日停止戒治付保
    護管束，並於90年12月16日戒治完畢後5年內，詎乙○○猶
    不知戒除毒癮，竟基於施用第一級毒品海洛因、第二級毒品
    安非他命之概括犯意，於94年8月26日、8月28日11時許，在
    其基隆市○○路77巷172號5樓之居所處，以針筒注射之方式
    ，連續施用第一級毒品海洛因2次；以玻璃球燒烤方式，連
    續施用第二級毒品安非他命2次。復承接前揭犯意，又於94
    年10月13日23時許，在台北縣汐止市○○路段摩天大樓社區
    居處，以上述方式，分別施用第一級毒品海洛因、第二級毒
    品安非他命1次。嗣於94年8月28日17時50分許，在基隆市○
    ○路77巷172號5樓頂之空屋內為警查獲，當場扣得注射針筒
    1支；又於94年10月14日11時50分許，在基隆市○○區○○
    路98巷口前為警查獲已使用過之注射針筒2支，經警方採集
    尿液送驗結果，查出上情。
二、案經基隆市警察局第二分局報告臺灣基隆地方法院檢察署檢
    察官偵查起訴暨基隆市警察局第一分局報告臺灣基隆地方法
    院檢察署檢察官移送併辦。
    理    由
壹、程序事項
    查本件被告乙○○所犯者非為死刑、無期徒刑、最輕本刑為
    3 年以上有期徒刑之罪或高等法院管轄第一審案件，其於準
    備程序進行中，先就被訴事實為有罪之陳述，經告知其簡式
    審判程序之旨，並聽取公訴人、被告之意見後，本院業已依
    刑事訴訟法第273條之1第1項之規定，裁定由受命法官獨任
    以簡式審判程序進行本案之審理。
貳、實體事項
一、前揭事實業據被告於本院審理時坦承不諱，並有扣案之注射
    針筒3支可憑。而被告於94年8月28日21時30分、同年10月14
    日13時45分為警查獲後所採集之尿液檢體，經送請臺灣尖端
    先進生技醫藥股份有限公司檢驗，結果均呈海洛因之嗎啡陽
    性反應（由於海洛因在人體內會代謝成嗎啡，因此涉嫌海洛
    因之吸食者，係檢驗其尿液中之嗎啡反應）、甲基安非他命
    陽性反應，有該公司94年9月9日、94年10月21日濫用藥物檢
    驗報告2紙附卷可稽，足見被告自白施用第一級毒品海洛因
    、第二級毒品安非他命之情節，與事實相符，應可採信。又
    被告前因施用毒品案件，經觀察、勒戒後，認無繼續施用毒
    品之傾向，由臺灣基隆地方法院檢察署檢察官分別於民國87
    年8月17日、88年9月13日，以87年度偵字第3462號、88年度
    毒偵字第242號為不起訴處分確定。再於88年11月間因施用
    毒品案件，經送強制戒治，於89年6月13日停止戒治付保護
    管束。並於90年12月16日戒治完畢等情，亦有臺灣高等法院
    被告前案紀錄表、前揭不起訴處分書附卷足佐。綜上所陳，
    本案事證明確，被告於強制戒治執行完畢後，5年以內再犯
    施用毒品之犯行，堪可認定，應依法論科。
二、論罪科刑：
    (一)查海洛因、安非他命分別係毒品危害防制條例所列管之
        第一級、第二級毒品，此為該條例第2 條第2 項第1 款
        、第2 款所明定；又犯毒品危害防制條例第10條施用毒
        品之罪者，檢察官應聲請法院裁定，令被告入勒戒處所
        觀察、勒戒，經觀察、勒戒後，無繼續施用毒品之傾向
        者，應即釋放，並由檢察官為不起訴處分，有繼續施用
        毒品之傾向者，則由檢察官先聲請法院裁定令入戒治處
        所施以強制戒治，俟強制戒治期滿，再行釋放，並由檢
        察官為不起訴處分；而依前開規定觀察勒戒或強制戒治
        執行完畢釋放後，5 年內再犯施用毒品之罪者，檢察官
        應依法追訴，毒品危害防制條例第20條第1 項、第2 項
        、第23條第2項分別定有明文。
    (二)核被告於強制戒治執行完畢後，5 年以內再犯施用第一
        級毒品海洛因、第二級毒品安非他命之行為，係犯毒品
        危害防制條例第10條第1 項之施用第一級毒品罪、同條
        第2 項之施用第二級毒品罪。被告持有第一級毒品海洛
        因、第二級毒品安非他命之低度行為，應為施用毒品之
        高度行為所吸收，均不另論罪。被告前後多次施用第一
        級毒品海洛因、第二級毒品安非他命之犯行，時間緊接
        ，所犯各係構成要件相同之罪名，顯係各基於概括犯意
        而反覆為之，均為連續犯，應依刑法第56條之規定，論
        以一罪，並依法加重其刑。公訴人雖僅就被告於94年8
        月28日施用第一級毒品海洛因、第二級毒品安非他命之
        犯行提起公訴，然未據起訴部分與已起訴部分既如前述
        而有連續犯之裁判上一罪關係，應為起訴效力所及，本
        院依法併予審理。又被告所犯上開二罪，犯意各別，行
        為互殊，應予分論併罰。本院審酌被告犯罪之動機、吸
        食頻率、曾有施用毒品之前科仍不知戒除，惟犯罪後坦
        承犯行、態度良好，且所犯之施用毒品犯行乃戕害自己
        身心健康，並未危及他人等一切情狀，分別量處如主文
        所示之刑，並定其應執行之刑。
    (三)末查，扣案之注射針筒3支為市售一般藥用之物，雖非
        專供施用毒品之器具，然屬被告所有供施打海洛因所用
        之物，業據被告供明無誤，爰依刑法第38條第1項第2款
        之規定宣告沒收。
據上論斷，應依刑事訴訟法第273 條之1 第1 項、第299 條第1
項前段，毒品危害防制條例第10條第1項、第2項，刑法第11條前
段、第56條、第51條第5款、第38條第1項第2款，判決如主文。
本案經檢察官甲○○到庭執行職務。
中    華    民    國    95    年    3     月    7    日
                  刑事第二庭法  官  陳伯厚
以上正本證明與原本無異。
對於本件判決如有不服，應於收受送達後10日內，向本院提出上
訴書狀，上訴於臺灣高等法院，並按他造當事人之人數附具繕本
。
中    華    民    國    95    年    3     月    7    日
                            書記官  明祖斌
附錄論罪法條：
毒品危害防制條例第10條
施用第一級毒品者，處 6 月以上 5 年以下有期徒刑。
施用第二級毒品者，處 3 年以下有期徒刑。


司法院資訊處製作；財團法人民間司法改革基金會備份。
